臺灣新北地方法院刑事裁定
111年度聲字第2469號
聲  請  人  臺灣新北地方檢察署檢察官
受  刑  人  陳瀚  




上聲請人因受刑人數罪併罰有二裁判以上，聲請定其應執行之刑
（111 年度執聲字第1830號），本院裁定如下：
    主  文
甲○所犯如附表一所示之罪刑，應執行有期徒刑貳年。
甲○所犯如附表二所示之罪刑，應執行拘役捌拾日，如易科罰
金，以新臺幣壹仟元折算壹日。
    理  由
一、本件聲請意旨略以：受刑人甲○因犯傷害等案件，先後經判
    決確定如附表一、二，應依刑法第53條及第51條規定，分別
    定其應執行之刑，爰依刑事訴訟法第477條第1項聲請裁定等
    語。
二、按數罪併罰，有二裁判以上者，依刑法第51條規定，定其應
    執行之刑，刑法第53條定有明文。次按裁判確定前犯數罪者
    ，併合處罰之。但有下列情形之一者，不在此限：一、得易
    科罰金之罪與不得易科罰金之罪。二、得易科罰金之罪與不
    得易服社會勞動之罪。三、得易服社會勞動之罪與不得易科
    罰金之罪。四、得易服社會勞動之罪與不得易服社會勞動之
    罪。前項但書情形，受刑人請求檢察官聲請定應執行刑者，
    依第51條規定定之，同法第50條亦規定甚明。又按刑事訴訟
    法第370條第2項、第3項，已針對第二審上訴案件之定應執
    行之刑，明定有不利益變更禁止原則之適用；而分屬不同案
    件之數罪併罰有應更定執行刑之情形，倘數罪之刑，曾經定
    其執行刑，再與其他裁判宣告之刑定其執行刑時，在法理上
    亦應同受此原則之拘束。亦即，另定之執行刑，其裁量所定
    之刑期，不得較重於前定之執行刑加計後裁判宣告之刑之總
    和。而法院於裁量另定應執行之刑時，祇須在不逸脫上開範
    圍內為衡酌，而無全然喪失權衡意義或其裁量行使顯然有違
    比例原則之裁量權濫用之例外情形，並不悖於定應執行刑之
    恤刑目的者，即無違裁量權之內部界限，最高法院104年度
    台抗字第410號裁定亦同此旨。末按二裁判以上數罪，縱其
    中一部分已執行完畢，如該數罪尚未全部執行完畢，因與刑
    法第54條及司法院院字第1304號解釋所謂僅餘一罪之情形有
    別，自仍應依刑法第53條之規定，定其應執行之刑。而定應
    執行之刑，應由犯罪事實最後判決之法院檢察署檢察官聲請
    該法院依法裁定之，不能因犯罪之一部分所科之刑業經執行
    完畢，而認檢察官之聲請為不合法，予以駁回，至已執行部
    分，自不能重複執行，應由檢察官於指揮執行時扣除之，此
    與定應執行刑之裁定無涉（最高法院81年度台抗字第464 號
    、86年度台抗字第472 號裁定參照）。
三、經查：受刑人甲○因犯如附表一、二所示之案件，經法院先
    後判處如附表所示之刑，均經分別確定在案，有各該判決書
    及臺灣高等法院被告前案紀錄表在卷可稽。再被告所犯如附
    表一所示之罪，固分別經判處有得易科罰金之罪與不得易科
    罰金之罪，然受刑人業於民國111年8月25日請求聲請人就如
    附表所示之罪，聲請合併定應執行刑，有定刑聲請切結書乙
    份在卷可按。又附表一編號1所示之罪，雖於109年11月16日
    執行完畢；附表一編號1至6所示之罪，雖曾經臺灣臺北地方
    法院以111年度聲字第937號裁定定應執行有期徒刑1年10月
    確定，然揆諸前揭最高法院裁定意旨，本件檢察官此部分聲
    請仍屬合法。茲檢察官聲請定其應執行之刑，本院審核認聲
    請為正當，應定其應執行之刑，爰審酌受刑人所犯之各罪類
    型、行為期間、所侵害之法益、行為態樣等情，暨考量受刑
    人表示其年少無知，不懂法律輕重，請求定刑時給予機會之
    意見，定其應執行之刑如主文所示，併就附表二部分諭知易
    科罰金之折算標準。　　
四、依刑事訴訟法第477條第1項，刑法第53條、第51條第5款、
    第6款、第41條第1項前段，裁定如主文。
中　　華　　民　　國　　111 　年　　9 　　月　　28　　日
                  刑事第五庭    法　官  胡堅勤
上開正本證明與原本無異
如不服本裁定應於送達後5日內向本院提出抗告狀
                                書記官  林蔚然
中　　華　　民　　國　　111 　年　　9 　　月　　28　　日
　　　　　　　　　
附表一：
編號  1 2 3 罪名  不能安全駕駛致交通危險罪 詐欺 公共危險 宣告刑  有期徒刑2月 有期徒刑1年2月 有期徒刑6月 犯罪日期  108/09/28 109/04/19 109/02/08 偵查(自訴)機關年度案號  桃園地檢108年度速偵字第4674號 士林地檢109年度偵字第11773號 士林地檢109年度偵緝字第667號  最後事實審 法院 桃園地院 士林地院 士林地院  案號 108年度桃交簡字第2566號 110年度審金訴字第30號 109年度交訴字第33號  判決 日期 108/10/31 110/05/24 110/05/19  確定 判決 法院 桃園地院 臺灣高院 臺灣高院  案號 108年度桃交簡字第2566號 110年度上訴字第2866號 110年度交上訴字第158號  判決 確定 日期 109/04/27 111/03/16 111/03/25 是否為得易科罰金之案件  是 否 否  備註  桃園地檢109年度執緝字第2714號(已執畢) 士林地檢111年度執字第1316號 士林地檢111年度執字第1612號   編號1至6之罪經臺北地院111年度聲字第937號定應執行有期徒刑1年10月(臺北地檢111年度執更字第1015號)   

編號  4 5 6 罪名  詐欺 詐欺 詐欺 宣告刑  有期徒刑1年1月 2罪 有期徒刑1年2月 有期徒刑1年 5罪 犯罪日期  109/04/26 109/04/26 109/04/26 109/03/30、109/03/30 109/04/07、109/04/07 109/04/07 偵查(自訴)機關年度案號  臺北地檢109年度偵字第15810、17506、18367號、109年度少連偵字第243號 臺北地檢109年度偵字第15810、17506、18367號、109年度少連偵字第243號 臺北地檢109年度偵字第15810、17506、18367號、109年度少連偵字第243號  最後事實審 法院 臺北地院 臺北地院 臺北地院  案號 110年度訴字第191、259號 110年度訴字第191、259號 110年度訴字第191、259號  判決 日期 111/01/13 111/01/13 111/01/13  確定 判決 法院 臺北地院 臺北地院 臺北地院  案號 110年度訴字第191、259號 110年度訴字第191、259號 110年度訴字第191、259號  判決 確定 日期 111/03/30 111/03/30 111/03/30 是否為得易科罰金之案件  否 否 否 備註  臺北地檢111年度執字第2167號(編號4至6之罪應執行有期徒刑1年3月)     編號1至6之罪經臺北地院111年度聲字第937號定應執行有期徒刑1年10月(臺北地檢111年度執更字第1015號)   

編號  7 罪名  對未成年人性交 宣告刑  有期徒刑4月 犯罪日期  106年1月間某時許 偵查(自訴)機關年度案號  新北地檢110年度少偵字第1號  最後事實審 法院 新北地院  案號 110年度少侵訴字第8號  判決 日期 111/06/30  確定 判決 法院 新北地院  案號 110年度少侵訴字第8號  判決 確定 日期 111/07/27 是否為得易科罰金之案件  否  備註  新北地檢111年度少刑執字第16號 

附表二：
編號  1 2 罪名  過失傷害 傷害 宣告刑  拘役40日 拘役55日 犯罪日期  109/02/08 107年4月間某時 偵查(自訴)機關年度案號  士林地檢109年度偵緝字第667號 新北地檢110年度少偵字第1號  最後事實審 法院 士林地院 新北地院  案號 109年度交訴字第33號 110年度少侵訴字第8號  判決 日期 110/05/19 111/06/30  確定 判決 法院 臺灣高院 新北地院  案號 110年度交上訴字第158號 110年度少侵訴字第8號  判決 確定 日期 111/03/25 111/07/27 是否為得易科罰金之案件  是 是 備註  士林地檢111年度執字第1613號 新北地檢111年度少刑執字第17號